---
author: Winkel van Sinkel
address:
- Fancy Work
- Vleutensebaan 435
- 7009 ZZ Haarlem
- Netherlands
subject: FACTUUR
customer: '060101'
invoice: '000003'
lang: nl
bank:
- 'KVK: 12345678'
- 'Btw-id: NL123456789B01'
- 'IBAN: NL99ABCD0123456789'
- 'BIC: AAAABBCCDD'
params:
  bank_num: 'IBAN: NL99ABCD0123456789'
  invoice_num: '000001'
  customer_num: '060101'
return-address:
- Modelstraat 12
- 3017 KH Amsterdam
- Netherlands
return-email: somebody@gmail.com
return-phone: '03012345'
return-url: https
date: '`r format(Sys.Date(), "%d %B, %Y")`'

output: 
  komaletter::komaletter:
    extra_dependencies: ["tabu", "booktabs"]

vignette: >
  %\VignetteIndexEntry{komaletter example letter 5}
  %\VignetteKeywords{komaletter,vignette}
  %\VignettePackage{komaletter}
  %\VignetteEngine{knitr::rmarkdown}
  %\VignetteEncoding{UTF-8}
---


```{r setup, include = FALSE}
knitr::opts_chunk$set(echo = FALSE)
```


**Geleverd op `r format(as.Date("2021-09-08"), "%d %B, %Y")`:**


```{r, eval=FALSE} 
# make a bill with bookkeeper
# install.packages("devtools")
# devtools::install_github("MartinSchobben/bookkeeper")
bill <- bookkeeper::add_bill_entry(
  c(
    "Tekstproductie (80 uur à € 70)",
    "Ontwerp (vaste prijs)",
    "10 foto’s à € 150",
    "Vormgeving (30 uur à € 60)",
    "1 kg Suiker"
    ),
  c(21, 21, 21, 21, 9),
  "€",
  c(5600, 1250, 1500, 1800, 3),
  "service",
  .save = FALSE
)
# make bill
bill <- bookkeeper::make_bill(lang = "nl", .save = FALSE, .bill = bill)
# kable output bill
bookkeeper::kable_bill(bill)
```

\begingroup\fontsize{10}{12}\selectfont

\begin{tabu} to \linewidth {>{\raggedright\arraybackslash}p{30em}>{\centering\arraybackslash}p{5em}>{\centering\arraybackslash}p{2em}>{\raggedleft\arraybackslash}p{4em}}
\toprule
Tekstproductie (80 uur à € 70) & Btw 21 \% & € & 5600.00\\
Ontwerp (vaste prijs) & Btw 21 \% & € & 1250.00\\
10 foto’s à € 150 & Btw 21 \% & € & 1500.00\\
Vormgeving (30 uur à € 60) & Btw 21 \% & € & 1800.00\\
1 kg Suiker & Btw 9 \% & € & 3.00\\
\midrule
\addlinespace
Subtotaal &  & € & 10153.00\\
\hspace{1em}Btw 21 \% &  & € & 2131.50\\
\hspace{1em}Btw 9 \% &  & € & 0.27\\
\midrule
\textbf{Totaal} & \textbf{} & \textbf{€} & \textbf{12284.77}\\
\midrule
\bottomrule
\end{tabu}
\endgroup{}


\vspace{3em}


Betaling graag binnen 14 dagen na factuurdatum op `r params$bank_num` onder vermelding van het factuurnummer: `r params$invoice_num` en het klantnummer: `r params$customer_num`.

